【裁判字號】    99,聲,1155
【裁判日期】    990531
【裁判案由】    聲請單獨宣告沒收違禁物
【裁判全文】
臺灣臺北地方法院刑事裁定              99年度聲字第1155號
聲  請  人  臺灣臺北地方法院檢察署檢察官
被      告  甲○○
上列被告因違反毒品危害防制條例案件（97年度毒偵字第1692號
、98年度戒毒偵字第108號），聲請人聲請單獨宣告沒收（99年
度聲沒字第126號），本院裁定如下：
    主  文
扣案含第二級毒品甲基安他命成分之淺棕色結晶、白偏螢光黃色
透明結晶各壹包（保管字號：96年度紅保管字第864號，驗餘淨
重零點零壹捌公克；97年度紅管保管字第535號，驗餘淨重零
點捌柒公克）均沒收銷燬。
    理  由
一、聲請意旨略以：被告甲○○基於施用第二級毒品之犯意，分
    別於(一)民國96年10月初某日，在不詳友人住處，復於同年月
    18日為警查獲採尿前回溯96小時內某時，在不詳處所施用第
    二級毒品甲基安非他命（聲請書誤為安非他命，下同）1次
    ，嗣於同年月18日下午11時許，為警在臺北市○○區○○路
    1段65號前查獲；(二)97年5月2日凌晨0時許，在臺北市大安區
    ○○○路2段171號前之建國高架橋下停車場內，施用第二級
    毒品甲基安非他命1次，因認涉犯毒品危害防制條例第10條
    第2項施用第二級毒品罪嫌之案件，經依本院96年度毒聲字
    第922號裁定送臺灣臺北看守所附設勒戒所觀察、勒戒後，
    認有繼續施用毒品之傾向，再依本院97年度毒聲字第642號
    裁定令入戒治處所施以強制戒治後，因被告受強制戒治之處
    遇已逾6月，經評估合格，認無繼續強制戒治之必要，已經
    臺灣新店戒治所報請停止戒治並釋放出所，由臺灣臺北地方
    法院檢察署檢察官以98年度戒毒偵字第108號不起訴處分確
    定，而警方於96年10月18日扣案之淺棕色結晶1包（淨重
    0.0290公克，取樣0.0107公克，驗餘淨重0.0183公克），及
    警方於97年5月2日扣案之白偏螢光黃色透明結晶1包（淨重
    0.3840公克，取樣0.0003公克，驗餘淨重0.3837公克）均檢
    出第二級毒品甲基安非他命成分，有交通部民用航空局航空
    醫務中心96年10月29日航藥鑑字第0961804號、97年6月9日
    航藥鑑字第0972921號（聲請書誤為0000000號）毒品鑑定書
    各1份在卷可稽，是前開扣案物品既屬違禁物，爰依刑法第
    40條第2項（聲請書誤為同條後段）、第38條第1項第1款、
    第2項，毒品危害防制條例第18條第1項前段規定，聲請宣告
    沒收。
二、按查獲之毒品及專供製造或施用毒品之器具，不問屬於犯人
    與否，均沒收銷燬之，毒品危害防制條例第18條第1項前段
    定有明文。又刑法第38條第1項、第2項、同法第40條第1項
    、第2項分別規定：「下列之物，沒收之：一違禁物。二供
    犯罪所用或犯罪預備之物。三因犯罪所得之物。」、「前項
    第1款之物，不問屬於犯人與否，沒收之。」、「沒收，除
    有特別規定者外，於裁判時併宣告之。」、「違禁物或專科
    沒收之物得單獨宣告沒收」。
三、經查，本件被告於96年10月18日下午11時許，在臺北市○○
    區○○路1段65號前為警查獲並扣得疑似甲基安非他命之淺
    棕色結晶1包（保管字號：96年度紅保管字第864號），復於
    97年5月2日凌晨3時20分許，在臺北市大安區○○○路○段
    171號為警查獲並扣得疑似甲基安非他命之白偏螢光黃色透
    明細晶1包（保管字第：97年度紅保管字第535號）。被告於
    上開2次為警查獲後採尿送驗結果均呈甲基安非他命陽性反
    應，而依本院96年度毒聲字第922號裁定送觀察、勒戒後，
    經評定有繼續施用毒品之傾向，並依本院97年度毒聲字第
    642號裁定入戒治處所施以強制戒治後，因被告受強制戒治
    已逾6月，經評估合格，認無繼續強制戒治之必要，業經臺
    灣新店戒治所報請停止戒治並釋放出所，而由臺灣臺北地方
    法院檢察署檢察官於98年4月24日以98年度戒毒偵字第108號
    為不起訴處分確定，此經本院核閱上開偵查卷宗屬實。至於
    從被告身上查獲之疑似甲基安非他命之淺棕色結晶、白偏螢
    光黃色透明結晶各1包，經送交通部民用航空局航空醫務中
    心以氣相層析質譜儀法鑑驗結果，該包淺棕色結晶驗前實稱
    毛重0.2990公克（含1袋），淨重0.0290公克，取樣0.0107
    公克，餘重0.0183公克，檢出第二級毒品甲基安非命成分；
    另包白偏螢光黃色透明結晶驗前實稱毛重0.6240公克（含1
    袋1標籤），淨重0.3840公克，取樣0.0003公克，餘重
    0.3837公克，亦檢出第二級毒品甲基安非他命成分，此有交
    通部民用航空局航空醫務中心96年10月29日航藥鑑字第0961
    804號、97年6月9日航藥鑑字第0972921號毒品鑑定書各1件
    在卷可按（見96年度毒偵字第3332號偵查卷第38頁、98年度
    戒毒偵字第108號偵查卷第13頁），據此足認該2包扣案物品
    確含有第二級毒品甲基安非他命成分無訛，是該等扣案物品
    確屬違禁物無疑。
四、上揭扣案物品2包經檢出均含第二級毒品甲基安他命成分，
    既屬違禁物，檢察官所提單獨聲請宣告沒收之聲請，核與毒
    品危害防制條例第18條第1項前段及刑法第38條第1項第1款
    、第2項、第40條第2項規定，並無不合，應予准許。依上揭
    規定，裁定如主文。
中    華    民    國    99    年    5     月    31    日
                        刑事第十二庭  法  官  陳慧萍
以上正本證明與原本無異。
如不服本裁定，應於送達後5日內，向本院提出抗告狀。
                                      書記官  黃慧怡
中    華    民    國    99    年    5     月    31    日

司法院資訊處製作；財團法人民間司法改革基金會備份。
